---
title: "TENDENCIAS SUE"
author: "<br/> Tendencias Estadísticas Básicas Para Definición Modelo de Financiación SUE <br/> <br/> <br/> <br/> Grupo G4 <br/> <br/> Universidad Nacional de Colombia <br/> Universidad de Antioquia <br/> Universidad del Valle <br/> Universidad Industrial de Santander"
date: "03/09/2019"
---

```{r setup, include=FALSE}
options(htmltools.dir.version = FALSE)
```

```{r, echo=FALSE, message=FALSE, warning=FALSE, fig.align='center'}

source("Importar Microdatos.R", encoding = 'UTF-8')
source("Mapas Matriculados.R", encoding = 'UTF-8')

```
# Objetivo de la presentación

Contar con información sobre el comportamiento de las principales estadísticas del sector de la educación superior en Colombia en general y del Sistema Universitario Estatal SUE, que sirvan como base para la construcción de los diferentes factores de la propuesta de financiación a cargo del SUE.  

---
## Consideraciones para el uso adecuado de la presentación

  1.	<p style="font-size:100%;"> Dar click en la letra H para desplegar las distintas opciones de navegación que ofrece la presentación.</p>
  
  2.	<p style="font-size:100%;"> Dar click en la tecla Esc para salir del modo "Pantalla Completa"</p>
  
  3.	<p style="font-size:100%;"> La opción “Pantalla Completa” presenta problemas en los dispositivos móviles Ipad e Iphone de Apple.</p>
  
  4.	<p style="font-size:100%;"> Buena parte de los gráficos contenidos en las distintas diapositivas pueden ser “manipulados” al hacer click en las distintas opciones/etiquetas que los acompañan.</p>
  
---

# <h3> Municipios de Ubicación de las IES </h3>

```{r, echo=FALSE, message=FALSE, warning=FALSE, fig.align='center'}

MAP_IES

```

